最高法院民事裁定　　　　　　　　　　111年度台上字第770號
上　訴　人　邦成建設股份有限公司

法定代理人　陳耀邦
訴訟代理人　黃秀惠律師
被 上訴 人　林明若
訴訟代理人　江來盛律師
上列當事人間請求返還價金事件，上訴人對於中華民國110年 12
月22日臺灣高等法院臺中分院第二審判決（110年度上字第344號
），提起上訴，本院裁定如下：
    主  文
上訴駁回。
第三審訴訟費用由上訴人負擔。
    理  由
    按上訴第三審法院，非以原判決違背法令為理由，不得為之
。又提起上訴，上訴狀內應記載上訴理由，其以民事訴訟法第46
9 條所定事由提起第三審上訴者，應於上訴狀內表明原判決所違
背之法令及其具體內容、暨依訴訟資料合於該違背法令之具體事
實。其依同法第469條之1規定提起上訴者，並應具體敘述為從事
法之續造、確保裁判之一致性或其他所涉及之法律見解具有原則
上重要性之理由。同法第467條、第470條第2 項分別定有明文。
而依同法第468 條規定，判決不適用法規或適用不當者，為違背
法令；依同法第469 條規定，判決有該條所列各款情形之一者，
為當然違背法令。是當事人提起第三審上訴，如合併以同法第46
9條及第469條之1 之事由為上訴理由時，其上訴狀或理由書應表
明該判決所違背之法令條項，有關之司法院解釋、憲法法庭裁判
，或成文法以外之習慣或法理等及其具體內容，暨係依何訴訟資
料合於該違背法令之具體事實，並具體敘述為從事法之續造、確
保裁判之一致性或其他所涉及之法律見解具有原則上重要性之理
由。如未依上述方法表明，或其所表明者與上開法條規定不合時
，即難認為已合法表明上訴理由，其上訴自非合法。
    本件上訴人對於原判決提起第三審上訴，雖以該判決違背法
令為由，惟核其上訴理由狀所載內容，係就原審取捨證據、認定
事實之職權行使所論斷：兩造於民國109年7月17日簽訂不動產買
賣契約書（下稱系爭契約），由上訴人向被上訴人購買坐落臺中
市○○區○○段000○0地號土地（下稱系爭土地）。訴外人李○
○於兩造簽約前，提供臺中市政府都市發展局（下稱臺中市都發
局）108年5月7日中市都計字第0000000000號函（下稱A函）供上
訴人參考，該函記載系爭土地之建蔽率為60％、容積率為200％
；嗣上訴人於簽約前委由建築師向臺中市都發局查詢，該局以10
9年7月16日中市都計字第0000000000號函覆謂系爭土地之建蔽率
為50％、容積率為100％。李○○僅係為被上訴人報告系爭土地
買賣訂約機會之介紹人，非為被上訴人之代理人或使用人，被上
訴人亦未委託李○○申請A函並交付予上訴人，且A函所載內容為
真正，系爭契約亦未約定被上訴人應保證系爭土地應具備A函所
載建蔽率及容積率，上訴人復不能證明被上訴人或李○○曾為此
項保證，上訴人於自行查證後，未待臺中市都發局函覆即簽訂系
爭契約，難認被上訴人或李○○就該契約之履行有可歸責之事由
，上訴人主張被上訴人應就李○○之過失，對其負不完全給付之
損害賠償責任，難謂有據等情，指摘為不當，並就原審命為辯論
及已論斷者，泛言謂為違法，而非表明該判決所違背之法令及其
具體內容，暨依訴訟資料合於該違背法令之具體事實，更未具體
敘述為從事法之續造、確保裁判之一致性或其他所涉及之法律見
解具有原則上重要性之理由，難認其已合法表明上訴理由。依首
揭說明，應認其上訴為不合法。
    據上論結，本件上訴為不合法。依民事訴訟法第481 條、第
444條第1項、第95條、第78條，裁定如主文。
中    華    民    國   111    年    3     月    3     日
                      最高法院民事第二庭
                          審判長法官  高  孟  焄  
                                法官  蘇  芹  英  
                                法官  邱  璿  如  
                                法官  徐  福  晋  
                                法官  彭  昭  芬  
本件正本證明與原本無異
                                      書  記  官
中    華    民    國   111    年    3     月    8     日